【裁判字號】    98,重訴,242
【裁判日期】    981225
【裁判案由】    清償借款
【裁判全文】
臺灣士林地方法院民事判決             98年度重訴字第242號
原      告  乙○○○
訴訟代理人  李淑寶律師
被      告  丙○○
            丁○○
前列二人共同
訴訟代理人  俞清松律師
上列當事人間請求清償借款事件，本院於民國98年12月11日言詞
辯論終結，判決如下：
    主      文
被告丙○○、丁○○應連帶給付原告新臺幣壹佰萬元，及自民國
八十六年六月二十一日起至清償日止，按每日每萬元以新臺幣陸
元計算之違約金。
被告丁○○應給付原告新臺幣肆仟零拾柒萬伍仟元，及其中新臺
幣貳拾萬元部分自民國八十六年六月二十一日起至清償日止，按
每日每萬元以新臺幣陸元計算之違約金。
原告其餘之訴駁回。
訴訟費用由被告丁○○負擔三分之二，餘由原告負擔。
本判決第一項、第二項部分，於原告分別以新臺幣參拾參萬元、
新臺幣壹仟參佰肆拾萬元供擔保後，得假執行。但被告丙○○、
丁○○、被告丁○○如以新臺幣壹佰萬元、新臺幣肆仟零拾柒萬
伍仟元為原告預供擔保，得免為假執行。
原告其餘假執行之聲請駁回。
    事實及理由
壹、程序方面：
    按「訴狀送達後，原告不得將原訴變更或追加他訴。但有下
    列各款情形之一者，不在此限：一、被告同意者。二、請求
    之基礎事實同一者。三、擴張或減縮應受判決事項之聲明者
    。四、因情事變更而以他項聲明代最初之聲明者。五、該訴
    訟標的對於數人必須合一確定時，追加其原非當事人之人為
    當事人者。六、訴訟進行中，於某法律關係之成立與否有爭
    執，而其裁判應以該法律關係為據，並求對於被告確定其法
    律關係之判決者。七、不甚礙被告之防禦及訴訟之終結者。
    被告於訴之變更或追加無異議，而為本案之言詞辯論者，視
    為同意變更或追加。」民事訴訟法第255 條第1 項定有明文
    。本件原告起訴時聲明為「被告應連帶給付原告新臺幣（下
    同）6,827萬4000元，及自民國86年6月21日起至清償日止按
    每日每萬元以每日30元計算之違約金累進計罰。」嗣於訴訟
    進行中，變更聲明為「(一)、被告丙○○、丁○○應連帶給付
    原告6,501萬6,000元及自86年7月1日起至清償日止按每日每
    萬元以30元計算之違約金。(二)、被告丁○○應給付原告325
    萬8000元及自86年7月1日起至清償日止按每日每萬元以30元
    計算之違約金。」；又原告起訴原所主張之訴訟標的，係以
    消費借貸之法律關係為其請求之依據，嗣後則追加主張併依
    票據關係為本件請求之訴訟標的法律關係，但未得被告同意
    （見本院卷第120 頁）。查本件原告所為聲明之變更、追加
    新訴，其據以請求之基礎事實均為被告向其借款，並簽發如
    附表三、四所示本票及支票以為支付等內容，足見其前後二
    訴請求之基礎事實均為同一，則揆諸前揭說明，自毋庸得被
    告之同意即得為之，是原告所為上開聲明之變更及訴之追加
    ，均屬合法，合先敘明。
貳、實體方面：
一、原告起訴主張：
  (一)、被告2 人為父子關係，被告為支應選舉費用及購置土地，
      於80年間起，經由案外人戊○○之介紹陸續向原告借貸款
      項周轉，原告陸續借貸給被告（匯款情形詳如附表一所示
      ，原告以匯款方式交付總計1 億1,014 萬1,600 元予被告
      或案外人甲○○即戊○○之妻，其中匯款予甲○○之如附
      表一編號1 至15之金額再由甲○○轉交予被告），被告尚
      未清償完畢，於84年11月20日又欲向原告貸借款項，原告
      為確保前揭借款之清償，遂於同日與被告丙○○簽訂抵押
      權設定借款契約書，約定借款1 億元，且特別於該契約書
      上加註「實際支付或償還情形：本案實際債務，概依債務
      人及連帶保證人丁○○名義開具期票交予債權人之票額為
      準，並於債權人兌現全部期票時，債權人應塗銷本抵押權
      登記。」並由被告丁○○擔任連帶保證人，復由被告丙○○以其所有如附表二所示之不動產，設定存續期限自84年
      11月20日起至85年7 月19日止、債務清償日期為85年7 月
      19日，擔保權利總金額為本金1 億2,000 萬元、每逾1 日
      按每萬元30元計算違約金之最高限額抵押權予原告及案外
      人劉繼榮，原告及案外人劉繼榮債權額比例各二分之一。
      自80年間陸續借貸之款項，於原告匯款後，丙○○及丁○○並陸續簽發票據包括如附表三、四之票據交給原告收執
      ，支票、本票到期，被告表明無力償還時則延票、換票，
      除附表一編號1 至9 及編號10之210 萬1,000 元，總計4,
      186 萬7,600 元已陸續清償外，其餘6,827 萬4,000 元即
      原告目前持有之本票、支票均未清償，附表三、四之票據
      屆期經提示，竟均不獲付款，爰依票據關係及消費借貸之
      法律關係，提起本件訴訟。
  (二)、對被告抗辯之陳述：
    1.最高限額抵押權擔保之債權除存續期間發生者外，尚包括
      訂約時已發生之債權，是依據抵押權設定借款契約上開特
      別加註事項可知雙方以被告交付之票據作為抵押借款之憑
      證，是附表三、四之票據均在抵押權擔保之範圍。被告自
      80年間陸續向借款，簽發本票或支票交由原告收執，嗣於
      84年11月間舊債未清，又向原告借貸，原告乃邀同劉繼榮
      共同借貸款項，並設定抵押權，目的在擔保已積欠之款項
      ，亦擔保未來之借款，故本件借款均在抵押權擔保之範圍
      內。
    2.違約金之性質為債務不履行時作為懲罰性質之用，與利息
      不同，故無被告辯稱之利息過高、規避法定上限等情形。
      且本件違約金並非按日或按月收取，僅係約定結算之標準
      ，非一年以下定期給付債權，故無民法第126 條之適用。
  (三)、聲明：
    1.被告丙○○、丁○○應連帶給付原告6,501 萬6,000 元及
      自86年7 月1 日起至清償日止按每日每萬元以30元計算之
      違約金。
    2.被告丁○○應給付原告325 萬8,000 元及自86年7 月1 日
      起至清償日止按每日每萬元以30元計算之違約金。
    3.願供擔保，請准宣告假執行。
二、被告則以：
  (一)、本件兩造設定最高限額抵押權時，最高限額抵押權設定契
      約書已明載「權利存續期限自84年11月20日起至85年7 月
      19日止」，「清償日期為85年7 月19日」，且依雙方所簽
      訂之抵押權設定借款契約亦記載「借用期限：自84年11月
      20日起至85年7 月19日止計8 個月」，但原告所主張被告
      向其借貸之票據，僅有附表三編號1 、2 之支票發票日在
      上開期間內，未在期間內開立之票據部分自不得依據抵押
      權設定借款契約請求全額連帶清償。
  (二)、系爭票據之請求權，皆因逾期未行使權利而罹於時效，被
      告以消滅時效抗辯之。
  (三)、原告主張被告向其借貸6,827 萬4,000 元，然其僅提出抵
      押權設定契約及票據為證，但消費借貸為要物契約，被告
      否認原告曾交付金錢給被告，原告應對曾交付金錢與被告
      負舉證責任。
  (四)、又原告雖主張曾自83年7 月21日起至83年12月5 日止，匯
      款9 次予被告丁○○，但前揭匯款期間均非在抵押權設定
      借款契約所定借用期間內，此實為被告丁○○與原告間之
      債權債務關係，被告丙○○自不負擔保之責，原告請求被
      告丙○○亦須清償此部分借款即屬無據。
  (五)、再者，依被告與原告所簽訂之前揭抵押權設定借款契約，
      雙方已約定借用期間：自84年11月20日起至85年7 月19日
      止計8 個月，故唯有符合借用期間之借貸債務始有該契約
      所約定違約金條款之適用；若係其他借貸債務，既無違約
      金之特約，則不能依該契約請求違約金，而依被告所主張
      之匯款金額，僅有附表一編號25、26之2 筆總計120 萬元
      匯款金額在該期間內，除此之外，其他匯款金額不在該期
      間內，自不得依該契約請求違約金。
  (六)、再依據雙方所簽訂之抵押權設定借款契約所約定之違約金
      為每逾1 日按每萬元30元累進計罰，核算年利率高達109.
      5 ％，實屬暴利，且為原告為隱藏利息，虛增為借貸本金
      ，實為巧取高額違約金之方法，違反民法第206 條之規定
      ，原告請求該高額違約金應無理由，請求參照金融機構放
      款契約所定標準予以酌減為相當數額。
  (七)、另依雙方所約定者為每日計罰之違約金，並非一時發生且
      因一次之給付即消滅之債權，債權人既可按日分別多次求
      償，亦得累計一次求償，其性質與每月計付之利息、遲延
      利息，同屬定期給付之債權無疑，故被告自可主張時效抗
      辯，原告請求逾5 年部分之違約金，應予駁回等語，資為
      抗辯。
  (八)、並聲明：
    1.原告之訴及假執行之聲請均駁回。
    2.如受不利判決，願供擔保請准免為假執行之宣告。
三、兩造不爭執之事實：
  (一)、被告丙○○於84年11月20日與原告及案外人劉繼榮簽訂抵
      押權設定借款契約書，以被告丁○○為連帶保證人。
  (二)、被告丙○○以其所有如附表二所示之不動產，設定「存續
      期限自84年11月20日起至85年7 月19日止」、「清償日期
      為85年7 月19日」，「擔保權利總金額為本金1 億2,000
      萬元」、「每逾1 日按每萬元30元計算違約金」之最高限
      額抵押權予原告及案外人劉繼榮，雙方債權額比例各二分
      之一。
  (三)、附表三、附表四之票據均為被告所簽發（詳如附表三、四
      所示）。
  (四)、原告曾匯款附表一編號16至24及26之金額予被告丁○○，
      附表一編號25之金額予被告丙○○，被告自認為消費借貸
      關係（本院卷第101頁、第118頁）。
四、本院得心證理由：
    原告主張被告丙○○、丁○○簽發附表三、四所示之票據向
    其借貸6,827 萬4,000 元，並由被告丙○○提供其所有如附
    表二所示之不動產設定最高限額抵押權與原告，然票據屆期
    經提示，竟未獲付款等情，為被告所否認，並以前揭情詞置
    辯。是兩造所爭執者，在於：(一)、原告借貸予被告之數額為
    何？(二)、系爭票據之票款請求權已否罹於時效而消滅？(三)、
    原告借貸予被告之金額中何些數額為抵押權及借款契約效力
    所及而得請求連帶給付及違約金？(四)、雙方所約定之違約金
    於何範圍內罹於時效？是否過高而需依民法第252 條予以酌
    減？此為本院審究重點之所在，分述如下：
  (一)、原告借貸予被告之數額為何？
    1.按當事人主張有利於己之事實者，就其事實有舉證之責任
      ，民事訴訟法第277 條前段定有明文。依89年5 月5 日修
      正施行前之民法第474 條規定：「稱消費借貸者，謂當事
      人約定，一方移轉金錢或其他代替物之所有權於他方，而
      他方以種類、品質、數量相同之物返還之契約。」，另依
      89 年5月5 日修正施行後之民法第474 條第1 項則規定：
      「稱消費借貸者，謂當事人一方移轉金錢或其他代替物之
      所有權於他方，而約定他方以種類、品質、數量相同之物
      返還之契約。」，故貸與人主張已交付借款予借用人，如
      借用人否認有收到借款之情事，依舉證責任分配原則，自
      應由貸與人就已交付借款之事實負證明之責（最高法院73
      年1 月10日73年度第1 次民事庭會議決議(二)意旨參照）。
      次按，本票為文義證券及無因證券，本票上權利係依本票
      文義而發生，與其基礎之原因關係各自獨立，本票上權利
      之行使不以其原因關係存在為前提，尚難因債權人執有債
      務人簽發或背書之本票，即得證明其所主張之原因關係存
      在。又，票據為無因證券，票據債權人就其取得票據之原
      因，固不負證明之責任，惟執票人如主張票據係發票人向
      其借款而簽發交付，而發票人抗辯未收受借款，消費借貸
      並未成立，則就借款已交付之事實，自應由執票人負舉證
      責任（參照最高法院89年度台上字第85號、91年度台簡抗
      字第46號意旨可參）。故主張消費借貸關係存在者，自應
      就業已踐行前揭要物行為乙節負舉證之責。本件被告既否
      認有收受借款，依上開法文及判例要旨之說明，自應由原
      告就其與被告間確有消費借貸關係存在及已交付6,827 萬
      4, 000元借款予被告之有利於己事實，負舉證責任。
    2.原告雖主張被告曾向其借貸6,827 萬4,000 元之款項，並
      提出抵押權設定契約書、抵押權設定借款契約書及附表三
      、四之票據為證，惟查，前揭抵押權設定借款契約書雖特
      別加註「實際支付或償還情形：本案實際債務，概依債務
      人及連帶保證人丁○○名義開具期票交予債權人之票額為
      準，並於債權人兌現全部期票時，債權人應塗銷本抵押權
      登記。」且原告確實持有被告所簽發之附表三、四之票據
      ，然簽發票據與借貸之原因關係本即為獨立發生之事由，
      非可因持有票據即反推有借貸關係之成立，是被告既否認
      有收受前揭借款，原告即應舉證證明曾交付借款，惟原告
      並無法提出被告確實於簽發附表三、四之票據時收受如系
      爭票據票面借款金額之相關資料以資佐證，故原告持有被
      告所簽發之系爭票據，僅能證明原告與被告間有票據之法
      律關係，尚難證明被告已收取如附表三、四所示之票據票
      面金額即6,827 萬4,000 元之借款，原告以票據金額作為
      實際交付金錢之佐證，並不足採。
    3.原告另主張被告於80年間起，經由案外人戊○○之介紹陸
      續向其貸借款項周轉，原告遂以匯款方式交付如附表一所
      示總計1 億1,014 萬1,600 元與被告及案外人甲○○，其
      中匯款予甲○○之如附表一編號1 至15之金額再由甲○○
      轉交予被告，被告除清償附表一編號1 至9 及編號10之21
      0 萬1000元，總計4,186 萬7,600 元外，尚積欠原告6,82
      7 萬4,000 元，然被告否認曾由甲○○處收受原告所匯之
      前開金額，原告自應就甲○○轉交前開金額予被告之事實
      舉證以實其說，惟經原告陳報甲○○及戊○○之地址予本
      院，經本院分別傳喚其等於98年10月19日、98年11月13日
      及98年12月11日言詞辯論期日到庭作證，甲○○及戊○○
      均未到庭，而原告又已於98年12月11日言詞辯論期日當庭
      捨棄傳喚證人甲○○及戊○○，自無法藉此而證明上情，
      且經本院調閱甲○○所有之臺北富邦商業銀行信義分行帳
      號000000000000帳戶存取款往來對帳單明細資料，亦僅能
      證明原告確實曾匯款如附表一編號1 至15之金額予甲○○
      ，原告復未能提出其他證據證明該金額確實由甲○○交付
      予被告，原告該部分主張自難採信。而原告主張匯款與被
      告丁○○及丙○○如附表一編號16至26之金額，為被告所
      自認，且被告亦不否認為借貸關係，僅抗辯除120 萬元外
      ，均與抵押權設定借款契約無關，不能主張被告連帶給付
      及其逾期每日每萬元以30元計算之違約金，是原告借貸予
      被告之金額自應依此認定，是原告主張借貸予被告丁○○
      如附表一編號16至24及編號26總計4,017 萬5,000 元，被
      告丙○○如附表一編號25之100 萬元部分，堪予認定。
  (二)、系爭票據之票款請求權已否罹於時效而消滅？
    按「時效完成後，債務人得拒絕給付。」民法第144條第1項
    定有明文；又按「票據上之權利，對匯票承兌人及本票發票
    人，自到期日起算；見票即付之本票，自發票日起算；三年
    間不行使，因時效而消滅。對支票發票人自發票日起算，一
    年間不行使，因時效而消滅。」，票據法第22條第1 項亦定
    有明文。本件原告主張對被告有6,827萬4,000元之票款請求
    權，並提出附表三、四之票據為證，然支票之發票日均為85
    、86年間，本票之到期日皆係86年間，距原告提起本件訴訟
    之日即98年5 月21日已經過12、13年，顯然原告所執由被告
    簽發之系爭票據均已罹於時效，則被告抗辯原告票據權利之
    請求權均已罹於消滅時效，被告得拒絕履行乙節，即為可採
    。
(三)、原告借貸予被告之金額中何者為抵押權及借款契約效力所及
    而可請求違約金？
 1、按稱最高限額抵押權者，係指債務人或第三人提供其不動產
    為擔保，就債權人對債務人一定範圍內之不特定債權，在最
    高限額內設定之抵押權，民法第881 條之1 第1 項定有明文
    。又抵押權所擔保之債權，其種類及範圍屬於抵押權之內容
    ，依法應經登記，始生物權之效力，而最高限額抵押權所擔
    保之債權固以將來債權為常，但當事人亦得約定將對於債務
    人現有之債權列入擔保範圍，此際應將現有債權予以特定，
    並經登記，始為擔保效力所及，故關於最高限額抵押權所擔
    保之債權，如未記載於登記簿，則須於聲請登記時所提出視
    為登記簿附件之最高限額抵押權設定契約書上，有該項債權
    之記載者，始為抵押權效力所及，若於登記簿及最高限額抵
    押權設定契約書均未記載者，即非抵押權所擔保之債權，自
    非抵押權效力所及。次按，最高限額抵押權定有存續期間者
    ，其抵押權設定契約書如未約定擔保既已發生之債權，則在
    抵押權存續期間內所發生之債權，始為抵押權效力所及，最
    高法院90年度台抗字第302 號裁定可資參照。
 2、查兩造所簽訂之抵押權設定借款契約書及抵押權設定契約書
    ，均有約定每逾1 日按每萬元30元計算違約金，惟其存續期
    間約定為自84年11月20日起至85年7 月19日止，並未約定擔
    保已發生之債權，僅有前揭存續期間之消費借貸金額始可認
    定在抵押權設定借款契約書之約定範圍，故僅有如附表一編
    號25、26總計120 萬元在其範圍內，而可認有違約金之約定
    ，以及被告丁○○對被告丙○○之借款100 萬元需負連帶責
    任。是原告於該部分之主張有理由，逾此部分之主張，為無
    理由。
(四)、雙方所約定之違約金於何範圍罹於時效？是否過高而需依民
    法第252 條予以酌減？
 1、按請求權，因15年間不行使而消滅；又利息、紅利、租金、
    贍養費、退職金及其他1 年或不及1 年之定期給付債權，其
    各期給付請求權，因5 年間不行使而消滅，民法第125 條、
    第126 條分別定有明文。次按，違約金之約定，為賠償給付
    遲延所生之損害，於債務人給付遲延時，債權人始得請求，
    既非定期給付之債務，與民法第126 條所規定之性質不同，
    其時效為15年而非5 年，亦無民法第145 條第2 項規定之適
    用，最高法院98年台上字第911 號判決要旨參照。查兩造間
    所約定違約金計算之方式為「每逾1 日按每萬元30元累進計
    罰」，違約金係於債務人給付遲延時時，方得請求，非定期
    給付之債權，應適用15年時效，是本件原告就其所請求之違
    約金部分，是被告抗辯時效應以5 年計算，尚非有據，惟如
    上所述，僅有附表一編號25、26之借貸在抵押權設定契約之
    範圍，依抵押權設定借款契約書借用期間至85年7 月19日止
    ，是自該日起負違約責任，就附表一編號25、26之借款原告
    請求被告自86年6 月21日起至清償日止之違約金，自應准許
    ，逾此範圍，為無理由。
 2、按約定之違約金過高者，法院得減至相當之數額，民法第25
    2 條定有明文，又約定之違約金是否過高，固應就債務人若
    能如期履行債務時，債權人可得享受之一切利益為衡量標準
    ，而非以僅約定1 日之違約金額若干為衡量標準（最高法院
    51年度台上字第19號判例參照）。然是否相當仍須依一般客
    觀事實、社會經濟狀況及當事人所受損害情形，以為酌定標
    準（最高法院48年度台上字第807 號判例參照）。本件依原
    告所提出抵押權設定契約書所載之約定違約金，為每萬元每
    日30元，違約金約定高達約年利率109 ％，顯然違約金之約
    定過高，本院斟酌被告被告借款時已由被告丙○○提供如附
    表二所示不動產設定抵押擔保，原告債權已獲相當之擔保，
    且借款當時雙方並未約定利息，及原告自84、85年間起已逾
    13、14年始行使權利，造成被告需擔負沈重之違約金，甚且
    被告借款期日為84、85年間，應併考量當時至現在之銀行及
    民間貸款利率之變化等一切情狀，認按每日每萬元以6 元計
    算之違約金，較為適當。
五、按消費借貸之借用人應於約定期限內，返還與借用物種類、
    品質、數量相同之物，未定返還期限者，借用人得隨時返還
    ，貸與人亦得定一個月以上之相當期限，催告返還，民法第
    478 條定有明定。原告依據消費借貸之法律關係請求被告丙○○、丁○○連帶給付100 萬元及自86年6 月21日起至清償
    日止，按每日每萬元以6 元計算之違約金，請求被告丁○○
    給付4,017 萬5,000 元、及其中20萬元部分自86年6 月21日
    起至清償日止，按每日每萬元以6 元計算之違約金部分應予
    准許。逾此範圍之請求即屬無據，應予駁回。
六、兩造陳明願供擔保，請准為假執行及免為假執行之宣告，就
    本判決原告勝訴部分，經核均無不合，爰各酌定相當擔保金
    額併准許之；至原告其餘假執行之聲請，則因訴之駁回而失
    所依據，不應准許，應予駁回。此範圍之請求即屬無據，應
    予駁回。
七、本件事證已臻明確，兩造其餘攻擊防禦方法及未經本院援用
    之證據，核與判決之結果不生影響，爰不予逐一論駁，併此
    說明。
八、訴訟費用負擔之依據：民事訴訟法第79條。
中    華    民    國    98    年    12    月    25    日
                  民事第二庭  法  官  絲鈺雲
以上正本證明與原本無異。
如對本判決上訴，應於判決送達後20日內向本院提出上訴狀。
中    華    民    國    98    年    12    月    30    日
                              書記官  林玫熹
附表一
┌──┬────┬────┬───┬─────┬───────────┐
│編號│匯款人  │日期    │收款人│金額      │收款人銀行帳號        │
├──┼────┼────┼───┼─────┼───────────┤
│ 1  │乙○○○│80.4.8  │甲○○│500萬元   │臺北富邦商業銀行信義分│
│    │        │        │      │          │行帳號000000000000帳戶│
├──┼────┼────┼───┼─────┼───────────┤
│ 2  │同上    │80.6.28 │同上  │同上      │同上                  │
├──┼────┼────┼───┼─────┼───────────┤
│ 3  │同上    │80.6.27 │同上  │76萬6,600 │同上                  │
│    │        │        │      │元        │                      │
├──┼────┼────┼───┼─────┼───────────┤
│ 4  │同上    │80.10.18│同上  │500萬元   │同上                  │
├──┼────┼────┼───┼─────┼───────────┤
│ 5  │同上    │80.10.21│同上  │200萬元   │同上                  │
├──┼────┼────┼───┼─────┼───────────┤
│ 6  │同上    │81.3.6  │同上  │500萬元   │同上                  │
├──┼────┼────┼───┼─────┼───────────┤
│ 7  │楊俊啟  │81.4.20 │同上  │同上      │同上                  │
├──┼────┼────┼───┼─────┼───────────┤
│ 8  │乙○○○│81.5.30 │同上  │200萬元   │同上                  │
├──┼────┼────┼───┼─────┼───────────┤
│ 9  │同上    │81.6.24 │同上  │1000萬元  │同上                  │
├──┼────┼────┼───┼─────┼───────────┤
│10  │同上    │81.10.15│同上  │500萬元   │同上                  │
├──┼────┼────┼───┼─────┼───────────┤
│11  │同上    │82.1.18 │同上  │920萬元   │同上                  │
├──┼────┼────┼───┼─────┼───────────┤
│12  │同上    │82.2.11 │同上  │500萬元   │同上                  │
├──┼────┼────┼───┼─────┼───────────┤
│13  │同上    │82.10.13│同上  │150萬元   │同上                  │
├──┼────┼────┼───┼─────┼───────────┤
│14  │同上    │83.2.8  │同上  │350萬元   │同上                  │
├──┼────┼────┼───┼─────┼───────────┤
│15  │同上    │83.6.1  │同上  │500萬元   │同上                  │
├──┼────┼────┼───┼─────┼───────────┤
│16  │楊俊啟  │83.7.21 │丁○○│250萬元   │臺北縣汐止鎮信用部帳號│
│    │        │        │      │          │00000000000號帳戶     │
├──┼────┼────┼───┼─────┼───────────┤
│17  │同上    │83.7.22 │同上  │50萬元    │同上                  │
├──┼────┼────┼───┼─────┼───────────┤
│18  │乙○○○│83.7.28 │同上  │300萬元   │同上                  │
├──┼────┼────┼───┼─────┼───────────┤
│19  │同上    │83.8.2  │同上  │247萬5,000│同上                  │
│    │        │        │      │元        │                      │
├──┼────┼────┼───┼─────┼───────────┤
│20  │同上    │83.8.23 │同上  │1000萬元  │同上                  │
├──┼────┼────┼───┼─────┼───────────┤
│21  │同上    │83.8.30 │同上  │400萬元   │同上                  │
├──┼────┼────┼───┼─────┼───────────┤
│22  │同上    │83.9.1  │同上  │1000萬元  │同上                  │
├──┼────┼────┼───┼─────┼───────────┤
│23  │同上    │83.9.5  │同上  │250萬元   │同上                  │
├──┼────┼────┼───┼─────┼───────────┤
│24  │同上    │83.12.5 │同上  │500萬元   │同上                  │
├──┼────┼────┼───┼─────┼───────────┤
│25  │同上    │84.11.21│丙○○│100萬元   │                      │
├──┼────┼────┼───┼─────┼───────────┤
│26  │同上    │85.1.12 │丁○○│20萬元    │臺北區中小企業銀行汐止│
│    │        │        │      │          │分行帳號0000000000000 │
│    │        │        │      │          │號帳戶                │
└──┴────┴────┴───┴─────┴───────────┘
附表二：
┌──┬───────────┬───┬──────┐
│編號│ 土    地    坐    落 │地號  │  面積      │
│    │                      │      │（平方公尺）│
├──┼───────────┼───┼──────┤
│ 1  │臺北縣萬里鄉中萬里加投│375   │45494       │
│    │段龜吼小段            │      │            │
├──┼───────────┼───┼──────┤
│ 2  │同上                  │394   │79111       │
│    │                      │      │            │
├──┼───────────┼───┼──────┤
│ 3  │同上                  │401   │51566       │
│    │                      │      │            │
├──┼───────────┼───┼──────┤
│ 4  │同上                  │402   │15217       │
│    │                      │      │            │
├──┼───────────┼───┼──────┤
│ 5  │同上                  │403   │96464       │
│    │                      │      │            │
├──┼───────────┼───┼──────┤
│ 6  │同上                  │404   │86366       │
│    │                      │      │            │
├──┼───────────┼───┼──────┤
│ 7  │同上                  │405   │75619       │
├──┼───────────┼───┼──────┤
│ 8  │臺北縣萬里鄉中萬里加投│207-2 │14632       │
│    │段中幅子小段          │      │            │
├──┼───────────┼───┼──────┤
│ 9  │同上                  │207-3 │14632       │
├──┼───────────┼───┼──────┤
│ 10 │同上                  │208   │43215       │
├──┼───────────┼───┼──────┤
│ 11 │同上                  │209   │70978       │
├──┼───────────┼───┼──────┤
│ 12 │同上                  │210   │62890       │
└──┴───────────┴───┴──────┘
附表三：支票部分
┌──┬───┬──────────┬─────┬─────┬────┐
│編號│發票人│  付    款    人    │票面金額  │支票號碼  │發票日期│
├──┼───┼──────────┼─────┼─────┼────┤
│ 1  │丁○○│臺北區中小企業銀行汐│36萬元    │PX0000000 │85.3.12 │
│    │      │止分行              │          │          │        │
├──┼───┼──────────┼─────┼─────┼────┤
│ 2  │丙○○│同上                │91萬8,000 │PX0000000 │85.6.30 │
│    │      │                    │元        │          │        │
├──┼───┼──────────┼─────┼─────┼────┤
│ 3  │同上  │同上                │同上      │PX0000000 │85.7.31 │
├──┼───┼──────────┼─────┼─────┼────┤
│ 4  │丁○○│同上                │14萬4,000 │PX0000000 │86.3.14 │
│    │      │                    │元        │          │        │
├──┼───┼──────────┼─────┼─────┼────┤
│ 5  │同上  │同上                │18萬元    │PX0000000 │86.3.20 │
├──┼───┼──────────┼─────┼─────┼────┤
│ 6  │同上  │同上                │36萬元    │PX0000000 │86.5.12 │
├──┼───┼──────────┼─────┼─────┼────┤
│ 7  │同上  │同上                │14萬4,000 │PX0000000 │86.5.14 │
│    │      │                    │元        │          │        │
├──┼───┼──────────┼─────┼─────┼────┤
│ 8  │同上  │同上                │18萬元    │PX0000000 │86.5.20 │
└──┴───┴──────────┴─────┴─────┴────┘
附表四：本票部分
┌──┬───┬──────┬────┬─────┬────┬────┐
│編號│發票人│擔當付款人  │票面金額│本票號碼  │發票日期│ 到期日 │
├──┼───┼──────┼────┼─────┼────┼────┤
│ 1  │丁○○│臺北縣汐止鎮│27萬元  │BC0000000 │85.1.16 │86.3.16 │
│    │      │農會大新分部│        │          │        │        │
├──┼───┼──────┼────┼─────┼────┼────┤
│ 2  │同上  │同上        │同上    │BC0000000 │同上    │86.4.16 │
├──┼───┼──────┼────┼─────┼────┼────┤
│ 3  │同上  │同上        │同上    │BC0000000 │同上    │86.5.16 │
├──┼───┼──────┼────┼─────┼────┼────┤
│ 4  │同上  │同上        │36萬元  │BC0000000 │85.1.20 │86.3.20 │
├──┼───┼──────┼────┼─────┼────┼────┤
│ 5  │同上  │同上        │同上    │BC0000000 │同上    │86.4.20 │
├──┼───┼──────┼────┼─────┼────┼────┤
│ 6  │同上  │同上        │同上    │BC0000000 │同上    │86.5.20 │
├──┼───┼──────┼────┼─────┼────┼────┤
│ 7  │丙○○│無          │826 萬  │053851    │86.4.30 │86.4.30 │
│    │      │            │2,000元 │          │        │        │
├──┼───┼──────┼────┼─────┼────┼────┤
│ 8  │同上  │無          │91萬8000│053852    │同上    │86.5.30 │
│    │      │            │元      │          │        │        │
├──┼───┼──────┼────┼─────┼────┼────┤
│ 9  │同上  │無          │5,400萬 │053853    │同上    │86.6.20 │
│    │      │            │元      │          │        │        │
└──┴───┴──────┴────┴─────┴────┴────┘

司法院資訊處製作；財團法人民間司法改革基金會備份。
